臺灣高雄地方法院刑事判決　　　　　　　93年度訴字第1794號
　　公　訴　人　臺灣高雄地方法院檢察署檢察官
　　被　　　告　乙○○
　　選任辯護人　許清連律師
　　　　　　　　鄭淑貞律師
上列被告因違反毒品危害防制條例案件，經檢察官提起公訴（93
年度毒偵字第1950號），及移送本院併案審理（台灣屏東地方法
院檢察署93年度毒偵字第1422號），因被告就被訴事實為有罪之
陳述，本院聽取當事人之意見後，合議裁定改依簡式審判程序審
理，判決如下：
    主  文
乙○○連續施用第二級毒品，處有期徒刑壹年。第二級毒品甲基
安非他命拾陸包（驗前毛重參肆壹點柒公克、驗後毛重參肆壹點
陸公克）、殘留第二級毒品甲基安非他命之吸食器壹組、燈泡柒
個、第二級毒品甲基安非他命貳包（驗前毛重壹點壹公克、驗後
毛重零點玖公克）、吸食器壹個、塑膠鏟管貳支、第二級毒品甲
基安非他命壹包（驗前毛重零點玖公克，驗後毛重零點捌公克）
及殘留第二級毒品甲基安非他命之吸食器壹組，均沒收銷燬之。
    事  實
1、乙○○曾於民國88年間，先後2 次經觀察、勒戒後，均認無
   繼續施用毒品之傾向，由台灣高雄地方法院檢察署檢察官分
   別於民國88年6 月4 日、89年5 月31日，以88年度偵字第13
   026 號、89年度偵字第2979號不起訴處分確定。又於90間因
   施用毒品案件，經本院以90年度毒聲字第2031號裁定令入戒
   治處所施以強制戒治，其後經本院以90年度毒聲字第5194號
   裁定停止戒治，所餘戒治期間付保護管束，於91年4 月1 日
   保護管束期滿；又於92年間因施用毒品案件，經台灣屏東地
   方法院判處有期徒刑8 月確定在案（不構成累犯）。詎其猶
   不知悔改，復基於施用第二級毒品安非他命之概括犯意，自
   91年5 、6 月間某日起，至93年7 月11日上午某時止，連續
   在高雄市○○○路269 號住處及屏東市不詳朋友住處等地，
   以將甲基安非他命置放於玻璃球燒烤吸取煙霧之方式，施用
   第二級毒品甲基安非他命多次。嗣先於91年8 月13日下午5
   時許，在屏東市○○路為警緝獲，經乙○○同意採集尿液送
   驗結果呈甲基安非他命陽性反應，而查悉上情。繼之於92年
   10 月1日下午4 時45分許，在屏東市○○街130 巷7 號地下
   室1樓 前為警查獲，並帶同乙○○至其位於同棟大樓，門牌
   號碼為屏東市○○街130 巷7 號4 樓之3 租屋處，扣得甲基
   安非他命16包（驗前毛重341.7 公克、驗後毛重341.6）、
   殘留第二級毒品甲基安非他命之吸食器1 組、燈泡7 個。再
   於93 年4月17日晚上10時20分許，在屏東縣公興路165 巷48
   弄22號處為警查獲，並自乙○○上衣口袋內扣得第二級毒品
   甲基安非他命2 包（驗前毛重1.1 公克、驗後毛重0.9 公克
   ），及在上開屋內電視機上扣得殘留第二級毒品甲基安非他
   命之吸食器1 個、塑膠鏟管2 支；暨於93年7 月11日下午4
   時50分許，在屏東市○○路○段161 號前，遭警緝獲，並扣
   得第二級毒品甲基安非他命一包（驗前毛重零點玖公克，驗
   後毛重零點捌公克）及殘留第二級毒品甲基安非他命之吸食
   器1 組等物。
2、案經高雄市政府警察局楠梓分局、屏東縣警察局先後移送臺
   灣高雄地方法院檢察署檢察官偵查起訴及併案審理經乙○○
   於準備程序中為有罪之陳述後，本院合議庭裁定依簡式審判
   程序審理。
    理  由
甲、程序方面：
1、按除被告所犯為死刑、無期徒刑、最輕本刑為三年以上有期
   徒刑之罪或高等法院管轄第一審案件者外，於第一次審判期
   日前之準備程序進行中，被告先就被訴事實為有罪之陳述時
   ，審判長得告知被告簡式審判程序之旨，並聽取當事人、代
   理人、辯護人及輔佐人之意見後，裁定進行簡式審判程序，
   刑事訴訟法第二百七十三條之一第一項定有明文。經核本件
   被告乙○○所犯係死刑、無期徒刑、最輕本刑為三年以上有
   期徒刑以外之罪，其於準備程序中就被訴事實為有罪之陳述
   ，經法官告知簡式審判程序之旨，並聽取公訴人及被告之意
   見後，本院合議庭認宜進行簡式審判程序，爰依首揭規定合
   議裁定由受命法官獨任進行簡式審判程序，合先敘明。
乙、實體方面：
1、右揭犯罪事實，業據被告乙○○於本院審理時供承不諱，且
   被告四次為警查獲時所採取之尿液，分別經屏東縣衛生局、
   台南縣衛生局、高雄市立凱旋醫院及屏東縣衛生局檢出甲基
   安非他命陽性反應，此有屏東縣衛生局91年8 月26日屏縣衛
   檢六字第九910245號煙毒及麻醉藥品類委託檢驗通知書及尿
   液採證編號姓名對照表、台南縣衛生局92年10月14日尿液檢
   驗成績書及送驗尿液編號與真實姓名對照表、93年5 月3 日
   高市凱醫檢字第1777號煙毒尿液檢驗成績書及嫌疑人尿液送
   驗姓名代碼對照表、屏東縣衛生局93年7 月14日屏縣衛檢6
   字第930289號煙毒及麻醉藥品類委託檢驗結果通知書各1 紙
   在卷可稽，此外，復有結晶體16包（驗前毛重341.7 公克、
   驗後毛重341.6 公克）、殘留結晶體之吸食器1 組、燈泡7
   個、結晶體2 包（驗前毛重1.1 公克、驗後毛重0.9 公克）
   、殘留結晶體之吸食器1 個及塑膠鏟管2 支、結晶體1 包（
   驗前毛重0.9 公克、驗後毛重0.8 公克）、殘留結晶體之吸
   食器1 組等物扣案可佐。又上開扣案物品，經送高雄醫學大
   學附設中和紀念醫院鑑定結果，均呈第二級毒品甲基安非他
   命陽性反應，此有高雄醫學大學附設中和紀念醫院93年11月
   9 日編號9311-44 、45號、93年6 月1 日編號、0000-000、
   355 號、93年8 月31日編號0000-000、364 、267 、349 號
   檢驗報告各1 紙附卷足憑，足見被告之自白與事實相符，其
   確有施用第二級毒品海洛因之犯行無訛。又被告曾於90間因
   施用毒品案件，經本院以90年度毒聲字第2031號裁定令入戒
   治處所施以強制戒治，其後經本院以90年度毒聲字第5194號
   裁定停止戒治，所餘戒治期間付保護管束，於91年4 月1 日
   保護管束期滿，視為執行完畢，此有前開裁定書、台灣高等
   法院被告全國前案紀錄表與台灣高雄地方法院檢察署刑案資
   料查註紀錄表各1 份在卷可稽。綜上所述，被告於強制戒治
   執行完畢釋放後5 年內再犯毒品危害防制條例之罪之事證明
   確，應予依法論科。
2、按連續數行為而犯同一之罪名者，以一罪論，為刑法第56條
   所明定。是連續犯之數行為，在法律上既綜合論以一罪，而
   為一個評價，則於法律有修正變更之際，茍一部犯行發生在
   法律修正變動前之舊法時期，一部係在新法施行後所犯，因
   連續犯屬裁判上之一罪，在法律上既綜合各犯罪行為而為一
   個評價，故應依最後行為所應適用之新法處斷，而無刑法第
   2 條第1 項但書規定之新舊法比較適用問題。按毒品危害防
   制條例係於92年7 月9 日修正公布，93年1 月9日 正式施行
   ，本件被告施用毒品之最後行為係發生在93年7 月11日，衡
   諸前揭說明，本件即無新舊法比較適用之問題，核先敘明。
3、核被告所為，係犯毒品危害防制條例第10條第2 項之施用第
   二級毒品罪。被告施用第二級毒品前持有毒品之行為，本應
   論以持有之罪，惟持有毒品之行為為施用毒品之行為所吸收
   ，不另論罪。被告先後施用第二級毒品之行為，時間緊接，
   所犯罪名相同，顯係出於概括犯意反覆為之，為連續犯，應
   依刑法第56條之規定，以一罪論，並加重其刑。爰審酌被告
   有多次施用毒品前科紀錄，仍未能徹底戒絕毒品，復再犯本
   件施用毒品罪，且施用期間長達二年餘，顯見戒毒意志不堅
   ，毒癮甚深，惟念其犯後承犯行，暨施用毒品乃自戕行為，
   未對他人造成危害等一切情狀，量處如主文所示之刑。
4、扣案之結晶體16包（驗前毛重341.7 公克、驗後毛重341.6
   公克）、結晶體2 包（驗前毛重1.1 公克、驗後毛重0.9 公
   克）、結晶體1 包（驗前毛重0.9 公克、驗後毛重0.8 公克
   ），經送驗後確為第二級毒品甲基安非他命，業如前述，均
   係屬違禁物，爰依毒品危害防制條例第18條第1 項前段之規
   定，不問屬於犯人與否，均沒收銷燬之。至鑑驗耗用之甲基
   安非他命既已滅失，自無庸宣告沒收銷燬，併此敘明。另扣
   案殘留結晶體之吸食器1 組、燈泡7 個、吸食器1 個、塑膠
   鏟管2 支、吸食器1 組等扣案物，亦均呈第二級毒品甲基安
   非他命陽性反應，已如前述，因均與所含毒品無從析離，應
   視同毒品，並依毒品危害防制條例第18條第1 項前段之規定
   ，均宣告沒收銷燬之。
5、關於移送併案審理部分（即台灣屏東地方法院檢察署93年度
   毒偵字第1422號移送之犯罪事實）及被告自承之犯罪事實（
   即台灣高雄地方法院檢察署91年度毒偵字第5910號、台灣屏
   東地方法院92年度毒偵字第1607號移送本院91年度易字第14
   23號（嗣改分為93年度易緝字第160 號）併案審理之犯罪事
   實），雖未據檢察官起訴，然均與前揭業經起訴之部分，具
   有連續犯之裁判上一罪關係，為起訴效力所及，本院自得併
   予審理，附此敘明。
據上論斷，應依刑事訴訟法第273 條之1 第1 項、第284 條之1
、第299 條第1 項前段，毒品危害防制條例第10條第2 項、第1
8條第1項前段，刑法第11條、第56條，判決如主文。
本案經檢察官甲○○到庭執行職務。
中　　華　　民　　國　　94　　年　　3 　　月　　28　　日
                  刑事第九庭    法　官  李璧君
以上正本，係照原本作成，證明與原本無異。
如不服本判決，應於送達後10日內，向本院提出上訴狀。
中　　華　　民　　國　　94　　年　　4 　　月　　4 　　日
                                書記官  盧雅婷
附錄本判決論罪之法條：
毒品危害防制條例第10條第2項
施用第二級毒品者，處3年以下有期徒刑。
